ACORDAO-COMPLETO-2534590

ACÓRDÃO DE RELAÇÃO

ACÓRDÃO DE RELAÇÃO 2629/2022 ATA 14/2022 - PRIMEIRA CÂMARA

Acórdão 2629/2022-TCU-Primeira Câmara
Considerando que o Acórdão 5236/2017-TCU-Segunda Câmara determinou o sobrestamento deste processo, que trata de contas anuais da Empresa Brasileira de Comunicação, até o pronunciamento conclusivo da denúncia objeto do TC Processo 003.534/2017-0; e
considerando que o Acórdão 2580/2021-TCU-Plenário, exarado naqueles autos, não afetou o julgamento destas contas anuais, relativas ao exercício de 2014;	
os ministros do Tribunal de Contas da União, reunidos em Sessão da 1ª Câmara, com fundamento nos artigos 1º, inciso I, 16, I e II, 17, 18, e 23, I e II, da Lei n. 8.443/1992, c/c os artigos 143, I, 'a', ACORDAM, por unanimidade, em levantar o sobrestamento destes autos, e julgar as contas da Empresa Brasil de Comunicação S.A, exercício de 2014, conforme itens abaixo, e encaminhar cópia desta deliberação e da instrução que a fundamenta àquela empresa, de acordo com os pareceres emitidos nos autos.
1. Processo TC-Processo 031.217/2015-0 (PRESTAÇÃO DE CONTAS - Exercício: 2014) 
	1.1. Apenso: Processo 026.172/2015-1 (Solicitação) 
	1.2. Responsáveis: Alessandra Cristina Azevedo Cardoso (XXX.932.001-XX) ; Alexandre Assumpção Ribeiro (XXX.453.951-XX) ; Alexandre Barbosa Brandão da Costa (XXX.909.127-XX) ; Américo Martins dos Santos (XXX.767.508-XX) ; Antônio Carlos Gonçalves (XXX.968.008-XX) ; Clovis Felix Curado Junior (XXX.885.551-XX) ; Flavia Maria Couto Rocha Mello Cruvinel (XXX.476.101-XX) ; Flávio Silva Gonçalves (XXX.028.097-XX) ; Francisco de Assis Lima Filho (XXX.577.251-XX) ; Helena Maria de Freitas Chagas (XXX.178.721-XX) ; Ivanir José Bortot (XXX.227.430-XX) ; Josimar de Gusmão Lopes (XXX.662.581-XX) ; José Augusto Dias Pires (XXX.888.367-XX) ; José Eduardo Castro Macêdo (XXX.901.678-XX) ; Lana Cristina do Carmo (XXX.312.541-XX) ; Margareth Marroni Borges (XXX.518.700-XX) ; Myriam Fátima Porto Flaksman (XXX.879.437-XX) ; Nelson Breve Dias (XXX.077.791-XX) ; Nereide Lacerda Beirão (XXX.230.926-XX) ; Ricardo Fermiano Soares (XXX.768.648-XX) ; Rogério Brandão (XXX.491.986-XX) ; Sylvio Rômulo Guimarães de Andrade Júnior (XXX.896.531-XX) e Thomas Timothy Traumann (XXX.372.579-XX) .
	1.3. Entidade: Empresa Brasil de Comunicação S.A.
	1.4. Relator: Ministro Jorge Oliveira.
	1.5. Representante do Ministério Público: Procurador Júlio Marcelo de Oliveira.
	1.6. Unidade Técnica: Secretaria de Controle Externo da Administração do Estado (SecexAdmin) .
	1.7. Representação legal: não há.
	1.8. Determinações/Recomendações/Orientações:
	1.8.1. julgar regulares com quitação plena as contas de José Eduardo Castro Macedo, Rogério Brandão, Myriam Fátima Porto Flaksman e Nereide Lacerda Beirão;  
	1.8.2. julgar regulares com ressalva, dando-lhes quitação, as contas de Nelson Breve Dias, Clovis Félix Curado Júnior, Sylvio Rômulo Guimarães de Andrade Junior, Alexandre Assumpção Ribeiro e de Josimar de Gusmão Lopes, em razão de:
1.8.2.1 fragilidades no alinhamento estratégico dos planos de TI e insuficiência parcial de indicadores e metas no Plano Diretor de Tecnologia da Informação (PDTI) ; 
1.8.2.2. ausência de mapeamento de competências dos recursos humanos da área de TI; 
1.8.2.3 ausência de estrutura de segurança da informação e comunicação, bem como de normas complementares; e 
1.8.2.4. contratações de TI não aderentes à IN SLTI/MP 4/2010;
	 1.8.3. dar ciência à Empresa Brasil de Comunicação, com fundamento no artigo 9º, inciso I, da Resolução-TCU 315/2020, sobre as seguintes impropriedades identificadas, para que sejam adotadas medidas internas, com vistas à prevenção de outras ocorrências semelhantes: 
1.8.3.1 fragilidades no alinhamento estratégico dos planos de TI e insuficiência parcial de indicadores e metas no Plano Diretor de Tecnologia da Informação (PDTI) ; 
1.8.3.2. ausência de mapeamento de competências dos recursos humanos da área de TI; 
1.8.3.3. ausência de estrutura de segurança da informação e comunicação, bem como de normas complementares;  
1.8.3.4. contratações de TI não aderentes à IN SLTI/MP 4/2010; e
	1.8.4. arquivar este processo, após as comunicações pertinentes, com fundamento no artigo 169, III, do RITCU.

Primeira Câmara

Empresa Brasil de Comunicação S.A.

Alessandra Cristina Azevedo Cardoso (XXX.932.001-XX); Alexandre Assumpção Ribeiro (XXX.453.951-XX); Alexandre Barbosa Brandão da Costa (XXX.909.127-XX); Américo Martins dos Santos (XXX.767.508-XX); Antônio Carlos Gonçalves (XXX.968.008-XX); Clovis Felix Curado Junior (XXX.885.551-XX); Flavia Maria Couto Rocha Mello Cruvinel (XXX.476.101-XX); Flávio Silva Gonçalves (XXX.028.097-XX); Francisco de Assis Lima Filho (XXX.577.251-XX); Helena Maria de Freitas Chagas (XXX.178.721-XX); Ivanir José Bortot (XXX.227.430-XX); Josimar de Gusmão Lopes (XXX.662.581-XX); José Augusto Dias Pires (XXX.888.367-XX); José Eduardo Castro Macêdo (XXX.901.678-XX); Lana Cristina do Carmo (XXX.312.541-XX); Margareth Marroni Borges (XXX.518.700-XX); Myriam Fátima Porto Flaksman (XXX.879.437-XX); Nelson Breve Dias (XXX.077.791-XX); Nereide Lacerda Beirão (XXX.230.926-XX); Ricardo Fermiano Soares (XXX.768.648-XX); Rogério Brandão (XXX.491.986-XX); Sylvio Rômulo Guimarães de Andrade Júnior (XXX.896.531-XX) e Thomas Timothy Traumann (XXX.372.579-XX).

JORGE OLIVEIRA

não há.

Procurador Júlio Marcelo de Oliveira.

PRESTAÇÃO DE CONTAS (PC)

Secretaria de Controle Externo da Administração do Estado (SecexAdmin).